Inventaris van het archief van Veilig Verkeer Nederland, 1932-2000
Nationaal Archief, Den Haag
Veilig Verkeer Nederland
VVN
1932-2002
I80
22.00 meter; 1276 inventarisnummers.
Normale geschreven, getypte en gedrukte documenten, geen bijzondere handschriften. Het archief bevat onder meer affiches en foto's.
Nationaal Archief, Den Haag
Verbond van Vereenigingen voor Veilig Verkeer (1932-1948)
Verbond voor Veilig Verkeer (1948-1970)
Veilig Verkeer Nederland (1970-2000)
Het archief van Veilig Verkeer Nederland (VVN) bevat naast stukken betreffende de oprichting in 1932, de ontwikkeling van de organisatie, en de fusie met andere organisaties tot 3VO in 2000, een aantal nagenoeg complete series agenda's, notulen en jaarverslagen. Verder bevinden zich in het archief onder meer stukken betreffende financiële aangelegenheden, beleidsontwikkeling, veiligheidsinspecties, het geven van algemene voorlichting en verkeerslessen, en het voorbereiden en uitvoeringen van (voorlichtings-)projecten. Daarnaast zijn er jaargangen van leden- en voorlichtingsbladen in het archief aanwezig, alsmede een aanzienlijke hoeveelheid documentatie in de vorm van boeken, handleidingen, brochures, affiches, foto's en dia's.
Archiefvorming
Geschiedenis van de archiefvormer
Het ontstaan
De oorsprong van de vereniging Veilig Verkeer Nederland gaat terug naar het begin van de jaren twintig. De technische ontwikkelingen gedurende de Eerste Wereldoorlog hadden ertoe geleid, dat na 1918 het gemotoriseerde verkeer tot grote expansie kwam. Paard en wagen werden langzaam verdrongen door de auto. Daarmee begon ook de aanslag op de verkeersveiligheid. De bevolking zag zich geconfronteerd met tot nu toe ongekende snelheden en voelde zich bedreigd.
Met de toeneming van het verkeer groeide ook het aantal overtredingen van de bestaande voorschriften. De politie was toen in het geheel niet gemotoriseerd, zodat zij 'wetsovertredende' automobilisten en motorrijders, die soms snelheden van wel 40 km per uur bereikten, onmogelijk kon achterhalen.
Een en ander leidde ertoe, dat in Friesland het initiatief werd genomen om een zogenaamde 'Vrijwillige Verkeersinspectie' op te richten. De inspectie werkte als volgt: een aantal autobezitters gaf vrijwillig en kosteloos aan politieambtenaren gelegenheid mee te rijden, teneinde verkeersovertreders te betrappen. Bij de ritten door de provincie zat de politieman dan naast de bestuurder. Zodra een overtreder was waargenomen, werd deze naar de kant van de weg verwezen, waar de politieman een vermanend woord sprak of een bekeuring uitdeelde.
Het systeem had zodanig succes, dat ook andere provincies tot de oprichting van de vrijwillige verkeersinspecties overgingen.
Bond van Vrijwillige Verkeersinspectiën
In 1926 staken de inspecties uit de verschillende provincies de koppen bij elkaar om te komen tot een overkoepelende organisatie van de diverse inspecties. Aldus werd opgericht de Bond van Vrijwillige Verkeersinspectiën in Nederland.
In 1931 hield de bond een landelijke verkeersdag. Dit was in feite de eerste grootscheepse manifestatie op het gebied van de verkeersveiligheid. Het hele land was erbij betrokken. Er verschenen uitgebreide artikelen in de pers en in alle steden en dorpen reden auto's rond met de leus 'Kijk uit'.
Hoewel de bond hiermee een belangrijke dienst aan het streven naar grotere verkeersveiligheid bewees, besefte men anderzijds dat deze activiteit buiten het oorspronkelijke doel van de verkeersinspecties lag. Ook vond men, dat een bredere aanpak nodig zou zijn om tot efficiënte bestrijding van de onveiligheid op de weg te komen. Kortom, de tijd begon rijp te worden voor een organisatie, die zich specifiek met de verbetering van de verkeersveiligheid zou gaan bezighouden.
Een andere ontwikkeling was, dat men plaatselijke verenigingen begon op te richten, die bevordering van de verkeersveiligheid nastreefden. De eerste 'Vereniging voor Veilig Verkeer' werd in juli 1931 te Amsterdam opgericht. Daarna volgden Dordrecht, Amersfoort, Hengelo en de Zuid-Veluwezoom. Ook in Rotterdam werd een voorlopig comité gevormd om te komen tot een plaatselijke vereniging, met de definitieve oprichting wenste men echter nog even te wachten totdat er een landelijke vereniging zou zijn, waarbij men zich zou kunnen aansluiten.
De oprichting
Een contact tussen de secretaris van de Bond van Vrijwillige Verkeersinspectiën en het Voorlopig Rotterdams Comité leidde uiteindelijk tot de oprichtingsvergadering van een landelijke vereniging.
Op woensdag 17 februari 1932 kwamen in Hotel Terminus te Den Haag een aantal heren in vergadering bijeen. Doel van deze bijeenkomst was het oprichten van een vereniging die de verkeersveiligheid in Nederland moest gaan bevorderen. De naam van de nieuwe vereniging zou moeten gaan luiden: Verbond van Vereenigingen voor Veilig Verkeer.
Vier maanden na de oprichting, bij Koninklijk Besluit van 20 juni 1932, werd de koninklijke goedkeuring op de statuten van de nieuwe vereniging verkregen. Het 'Verbond van Vereenigingen voor Veilig Verkeer' kon van start gaan. Voorzitter van het Verbond werd mr. A. Baron Schimmelpenninck van der Oye. Het huidige Veilig Verkeer Nederland was geboren.
Noodzaak
De noodzaak van zo'n vereniging werd voor het eerst goed duidelijk in 1934, toen uit de eerste landelijke statistiek van het aantal verkeersslachtoffers bleek, dat er in dat jaar 744 verkeersdoden waren gevallen. In 1934 hield het Verbond ook zijn eerste verkeersweek, ter gelegenheid waarvan een verkeerscourant werd uitgegeven. In 1937 kwam de' Leidraad voor het verkeersonderwijs' van de pers, een boekwerk dat nog lang op lagere scholen voor het geven van verkeersonderwijs zou worden gebruikt. 'Wettelijk verplicht verkeersonderwijs zou ideaal zijn', schreef de secretaris van het Verbond in het jaarverslag van 1937. Het zou nog tot 1964 duren voordat zijn wens in vervulling ging.
Beschermheer
Op 21 mei 1938 werd prins Bernhard beschermheer van het Verbond. Eén van zijn eerste activiteiten onder deze titel was het openen van de verkeerstentoonstelling 'De weg 1938'.Tijdens de Tweede Wereldoorlog betekende de verduistering een groot gevaar voor het verkeer. Om in het donker als fietser toch zoveel mogelijk op te vallen, gingen verscheidene verenigingen (lees: afdelingen) ertoe over achterspatborden van fietsen wit te schilderen. Een maatregel die na de oorlog wettelijk verplicht werd gesteld. In de jaren van oorlog en bezetting stonden de activiteiten van het Verbond op een zeer laag pitje. In deze periode stelde de gemeente Utrecht twee panden aan de voet van de Domtoren ter beschikking aan het Verbond om er een verkeersvoorlichtingscentrum in te richten. Pas vier jaar na de oorlog, op 8 maart 1949, zag het Verbond kans om het eigen onderkomen in het pand Servetstraat 5 in Utrecht daadwerkelijk te betrekken, waarmee het Centraal Bureau ontstond.
Subsidie
Na de oorlog kwam het verkeer slechts langzaam op gang en kostte het jaren voordat ook het Verbond weer tot volle ontplooiing kon komen. Op 3 november 1948 werd de eerste algemene vergadering van het Verbond van Vereenigingen voor Veilig Verkeer na de oorlog gehouden. Bijna viereneenhalf jaar was men niet bijeen geweest. De eerste mededeling, die de voorzitter in deze algemene vergadering deed, was het feit dat voor het eerst een rijkssubsidie van  35.000,- was verkregen.
In deze vergadering werden ook nieuwe ontwerpstatuten aan de orde gesteld. Hierin werd onder andere als nieuwe naam voor de vereniging voorgesteld: 'Verbond voor Veilig Verkeer'. Deze wijziging werd goedgekeurd. Het Verbond telde inmiddels 80 plaatselijke afdelingen. Door het verkrijgen van subsidie werd het mogelijk om verschillende activiteiten, die voorheen slechts in de plaatselijke sfeer tot uitvoering kwamen, een landelijk karakter te geven. Vooral het onderwijs kreeg grote aandacht. De 'Leidraad voor het verkeersonderwijs' werd een veel gebruikt boekwerk op de lagere scholen, terwijl de Commissie Eenheid Verkeersexamens landelijk richtlijnen aangaf voor het examen. Ook organiseerde het Verbond verschillende onderwijsdagen, waar een krachtig pleidooi werd gevoerd voor het verplicht stellen van verkeersonderwijs op de lagere school.
Een belangrijke gebeurtenis in 1950 was het verschijnen van de 'Jeugdverkeerscourant'. Binnen een halfjaar was het aantal gemeenten dat deze schoolverkeerskrant afnam gestegen van 7 tot ruim 200. Het eerste nummer van het Verbondsorgaan (officiële naam: Verkeerstijdschrift) rolde op 1oktober 1950 van de pers. In de algemene vergadering van 29 november 1950 werd het tweede nummer met veel trots uitgedeeld. In 1957 kwam de eerste editie van het ledenblad Wegwijs uit.
Districtenstelsel
In 1955 werd het duidelijk, dat de structuur van de vereniging geen gelijke tred had gehouden met de maatschappelijke ontwikkeling. Het Verbond telde meer dan 300 plaatselijke afdelingen en door deze groei dreigde de onderlinge band verloren te gaan. Een structuurcommissie boog zich over een andere organisatievorm en tijdens een buitengewone algemene vergadering op 7 april 1956 werd het voorstel tot Invoering van een districtenstelsel uitvoerig besproken. Het aantal voorgestelde districten bedroeg 18, waarbij werd uitgegaan van de districtsgrenzen van de Rijkspolitie. Na een pittige discussie werd het voorstel door de vergadering aangenomen, waarmee tevens tegemoet was gekomen aan de wens van de afdelingen om meer zeggenschap te hebben over de gang van zaken bij het Verbond.
De instelling van districten had een gunstige uitwerking op de interne structuur van de vereniging, die een zeer snelle ontwikkeling doormaakte en uitgroeide tot de belangrijkste verkeersveiligheidsorganisatie in Nederland.
Op internationaal vlak werden contacten gelegd met zusterorganisaties in andere landen, hetgeen in 1959 leidde tot de oprichting van de Prévention Routière Internationale (PRI).
Kernthema-acties
In navolging van wat al in Duitsland en Engeland gebeurde, startte het Verbond in 1961 met de zogenaamde kernthema-acties, waaraan op wetenschappelijke basis vorm en inhoud werd gegeven.
De in 1965 gestarte actie 'Glaasje op, laat je rijden' betekende een ommekeer in de aanpak van het alcoholprobleem in het verkeer. Uit deze slogan bleek, dat het Verbond alleen het gebruik van alcohol in het verkeer afwees. Sjakie Schram maakte een grammofoonplaatje bij deze actie, dat binnen de kortste keren nummer één op de hitlijsten stond. De campagne kreeg hierdoor een enorme bekendheid.
Het Centraal Bureau in de Utrechtse Servetstraat groeide uit zijn jasje door het toenemend aantal medewerkers, waardoor het noodzakelijk werd naar andere huisvesting om te zien. Op 17 mei 1963 opende prins Bernhard dit nieuwe onderkomen aan de Utrechtseweg 79 in Hilversum. Drie jaar later werd het pand Utrechtseweg 63 aangekocht.
Naamswijziging
De jaren zeventig begonnen voor het Verbond voor Veilig Verkeer met een naamswijziging. Een statutenwijziging maakte een einde aan een 38 jaar lange 'Verbondsperiode' en de nieuwe naam van de vereniging werd 'Veilig Verkeer Nederland'. Invoering van een centrale ledenadministratie, centrale contributie-inning en koppeling van het lidmaatschap aan het blad Wegwijs waren enkele wijzigingen die werden ingevoerd.
Enkele bekende kernthema-acties uit die periode waren 'Twee uur rijden, een kwartier rust', 'Gladde weg, pompend remmen', 'Goed licht? Allicht!' en 'Ho, geen risico'. Om de toekomstige verplichting tot het dragen van autogordels op de voorbank van de auto bij het publiek bekend en aanvaardbaar te maken, ging in 1971 de actie 'Autogordels, vast en zeker' van start. Ruim een miljoen folders ondersteunden de actie. In september 1972 begon VVN de grootscheeps opgezette campagne 'Valhelm hoofdzaak', vooruitlopend op de invoering van de draagplicht van de valhelm op de bromfiets.
Een in het kader van de actie 'Kind op de weg' ontstane telefonische meldingsdienst voor verkeersonveilige situaties (VOS'sen-dienst) kreeg in 1974 vaste vorm.
Professionalisering
De periode na 1970 kenmerkte zich door een steeds verdergaande professionalisering van VVN als verkeersveiligheidsinstituut. Er was sprake van een diepgaande verandering in de verhouding met de overheid, die vooral tot uitdrukking kwam in 1975, na de oprichting van de Directie Verkeersveiligheid (DW) als coördinerend orgaan voor de verkeersveiligheid. De waardering voor het werk van VVN bleek onder andere uit de gestage groei van financiële middelen, die de overheid VVN voor het werk ter beschikking stelde.
De afdelingen en districten kregen bij hun werkzaamheden ondersteuning door uitbreiding van het aantal regionaal consulenten en het Centraal Bureau ontwikkelde zich tot een professioneel apparaat, zonder welke de vereniging niet meer zou kunnen bestaan. Van een organisatie van goedwillende amateurs groeide Veilig Verkeer Nederland naar een gezaghebbende en deskundige instelling.
Veilig Verkeer Nederland in de jaren 1980 -2000
Veilig Verkeer Nederland groeide in die jaren uit tot de grootste particuliere verkeersveiligheidsorganisatie in Nederland. De grondslagen van de vereniging (zetel, structuur, stemrecht enz.) zijn vastgelegd in de statuten en het huishoudelijk reglement, die voor het laatst in 1986 werden gewijzigd. Het doel van de vereniging is in al die jaren onveranderd gebleven: het bereiken van een zo groot mogelijke veiligheid voor alle weggebruikers in Nederland. Veilig Verkeer Nederland richtte zich daartoe met name op de meest kwetsbare groepen verkeersdeelnemers in onze samenleving én op de grootste veroorzakers van verkeersongevallen. VVN gebruikte daarvoor velerlei middelen, die in hoofdzaak liggen op het terrein van educatie en voorlichting. Daarnaast hield VVN zich diepgaand bezig met het verstrekken van infrastructurele adviezen aan bewonersgroepen, gemeenten, oudercommissies, enz.
De vereniging was een belangrijke gesprekspartner van de overheid inzake de bevordering van de verkeersveiligheid. Zowel met de Directie Verkeersveiligheid (DW) van het ministerie van Verkeer en Waterstaat als met de verschillende politieke partijen bestond een geregeld en intensief overleg
Fusie en opheffing
De vereniging werd in 2000 opgeheven in verband met de fusie met twee andere verkeersveiligheidsorganisaties: De Voetgangersvereniging en Pressiegroep Kinderen Voorrang. De nieuwe organisatie kreeg de naam "Verenigde Verkeers Veiligheids Organisatie (3VO)".
Geschiedenis van het archiefbeheer
De verwerving van het archief
Het archief is door schenking verworven.
Inhoud en structuur van het archief
08.03.03; 2.19
Aanwijzingen voor de gebruiker
Openbaarheidsbeperkingen
Volledig openbaar. Zonder schriftelijke toestemming van schenker is het niet toegestaan beeldmateriaal te gebruiken anders dan voor educatief en niet-commercieel gebruik.
Materiële beperkingen
Aanvraaginstructie
Openbare archiefstukken kunnen online worden aangevraagd en gereserveerd. U kunt dit ook via de terminals in de studiezaal van het Nationaal Archief doen. Om te kunnen reserveren dient u de volgende stappen te volgen:
U maakt een profiel aan op www.gahetna.nl, en logt vervolgens in
Via de archiefinventaris (alleen de beschrijvingen met rode nummers) selecteert u het gewenste archiefstuk door op de knop 'Reserveren' te klikken
In het volgende scherm geeft u aan op welke dag u het archiefstuk wilt inzien
Indien u zich bevindt in de studiezaal en een tafelnummer heeft ontvangen kunt u dit nummer vermelden. Als u geen tafelnummer heeft kunt u tafelnummer 777 laten staan
Vervolgens bevestigt u uw reservering door deze te versturen.
Verwant materiaal
Beschikbaarheid van kopieën
Verwante archieven
Zie ook:
Inventaris van het archief van de Pressiegroep Stop de Kindermoord / Stichting Pressiegroep Kinderen Voorrang, (1970) 1973-2000 (2006)
Bijlagen
Bijlage 1. Videobanden (inclusief mastertapes) van Veilig Verkeer Nederland
Mastertapes (1 Inch) van televisie-serie "Familie Oudenrijn", 1987-1988. Producent: Peekel/Stips producties B.V.
1188 Aflevering 1: "Autodiefstal", 1987 1 Inch B
1189 Aflevering 2: "Bezopen gedrag" 1987 1 Inch B
1190 Aflevering 3: "Hoog bezoek" 1987 1 Inch B
1191 Aflevering 4: "De deadline" 1987 1 Inch B
1192 Aflevering 5: "Yoko huilt" 1987 1 Inch B
1193 Aflevering 6: "Papperdepap" 1988 1 Inch B
1194 Aflevering 7: "'t staat in de sterren" 1988 1 Inch B
1195 Aflevering 8: "In de kunst....uit de kunst" 1988 1 Inch B
1196 Aflevering 9: "De advertentie" 1988 1 Inch B
1197 Aflevering 10: "Met verschillende maten" 1988 1 Inch B
1198 Aflevering 11: "Heen en weer" 1988 1 Inch B
1199 Aflevering 12: "Alles op schaal" 1988 1 Inch B
1200 Aflevering 13: "Onderhoud of onderhouden" 1988 1 Inch B
1201 Aflevering 14: "Drempelvrees' 1988 1 Inch B
1202 Aflevering 15: "Misverstanden" 1988 1 Inch B
1203 Aflevering 16: "Alles voor elkaar" 1988 1 Inch B
1204 Aflevering 17: "We zullen zien" 1988 1 Inch B
1205 Aflevering 18: "Privat eye van VVN" 1988 1 Inch B
1206 Aflevering 19: "Dücker goes disco" 1988 1 Inch B
1207 Aflevering 20: "De nul vasthouden" 1988 1 Inch B
1208 Aflevering 21 1988 1 Inch B
1209 Aflevering 22 1988 1 Inch B
1210 Aflevering 23 1989 1 Inch B
1211 Aflevering 24 1988 1 Inch B
1212 Aflevering 25 1989 1 Inch B
1213 Aflevering 26 1989 1 Inch B
1214 Aflevering 27 1989 1 Inch B
1215 Aflevering 28: "Begonia's en anjers" 1989 1 Inch B
1216 Aflevering 29 1989 1 Inch B
1217 Aflevering 30 1989 1 Inch B
1218 Aflevering 31 1989 1 Inch B
1219 Aflevering 31A 1989 1 Inch C
1220 Aflevering 31B: Fam. Oudenrijn promo "Rock & Roll" 1989 1 Inch B
1221 Aflevering 32: "Wilhelmina Dückershow" 1989 1 Inch B
1222 Aflevering 33 1989 1 Inch B
1223 Aflevering 34 1989 1 Inch C
1224 Aflevering 35: "De grootte beurt" 1989 1 Inch C
1225 Aflevering 36 1989 1 Inch C
1226 Aflevering 37 1989 1 Inch C
1227 Aflevering 38 1989 1 Inch C
1228 Aflevering 39 1989 1 Inch C
1229 Aflevering 40 1989 BCN
1230 Aflevering 41 1990 BCN
1231 Aflevering 42 1990 BCN
1232 Aflevering 43 1990 BCN
1233 Aflevering 44 1990 BCN
1234 Aflevering 45: "Lekker uitslapen" 1990 BCN
1235 Aflevering 46: "Amerikaans bezoek" 1990 BCN
1236 Aflevering 47: "Een nieuwe baan" 1990 BCN
1237 Aflevering 48: "Opa wordt 70!!" 1990 BCN
Mastertapes (1 Inch) van televisie-serie "DÜCKER EN OUDENRIJN"; vervolgserie op televisie-serie "Familie Oudenrijn", 1990-1991. Producent: Peekel/Stips producties B.V.
1238 Aflevering 1: "Dückers advies" 1990 BCN
1239 Aflevering 2: "Super Dücker" 1990 BCN
1240 Aflevering 3: "De zaak Bentveld" 1991 BCN
1241 Aflevering 4 1991 BCN
1242 Aflevering 5 1991 BCN
1243 Aflevering 6 1991 BCN
1244 Aflevering 7 1991 BCN
1245 Aflevering 9 1991 BCN
1246 Aflevering 10 1991 BCN
1247 Aflevering 11 1991 BCN
1248 Aflevering 12 1991 BCN
1249 Aflevering 13 1991 BCN
1250 Aflevering 15 1991 BCN
1251 Aflevering 16 1991 BCN
Mastertapes (1 Inch) van diverse VVN-Campagnes
1252 "Disco" Alcohol en verkeer 1986 1986 1 Inch B Mundofilm b.v.
1253 "Ziekenhuis" Alcohol en verkeer 1986 1986 1 Inch B Mundofilm b.v.
1254 Alcohol (sport) 1987 1 Inch B Meutstege
1255 Alcohol "Sollicitant" 1988-1989 1 Inch B
1256 Alcohol "Kinderen" 1989-1990 1 Inch B Meutstege
1257 Jonge Automobiloistenspot "You are a lady" 1987-1988 1 Inch B Pérukel & Klaus communications bv.
1258 "Rijden of drinken" 1986 1 Inch B Cor Vos
1259 "VVN-clips" 1985 1 Inch B John de Mol
1260 Een vooruitziende blik 1988 1 Inch B Info Video Projekten
1261 Autogordel rolstoel '86 1986 1 Inch B
1262 Spot "Prettige Feestdagen" (alcohol en feestdagen) 1989 1 inch B Peekel/Stips
1263 Een veilige schoolroute 1992 1 inch B Aalders & Partners
1264 Jan Janssen (Pauzespot 32") z.j. 1 inch B Aalders & Partners
1265 Ouderen 2 spots z.j. 1 Inch B Video Hilversum
1266 Hardrijders Doodrijders z.j. 1 inch B John de Mol
1267 Fietser laat je zien (II) (zijreflectie) z.j. 1 inch B
1268 Reflectie (Fietser laat je zien) z.j. 1 Inch B Holland Visions B.V.
1269 Alcohol "'t zelfde liedje" 1991 1 Inch C DDB Needham WW
1270 "Wroem Beng" 1986 1 Inch C
1271 Daar lig je dan 1987 1 Inch C
1272 Partners in verkeersveiligheid (PIV) 1989 1 Inch C Duplitron
1273 PIV Voorrang/doorgang + spot "Ritsen 1989 1 Inch C Aalders & Partners
1274 "VVN-Oversteekfllm" + 3 films (verjaardag, bloemen en fanfare) 1990 1 Inch C Aalders & Partners
1275 Aan het werk met straatwerk 1991 1 Inch C Aalders & Partners
1276 "Ze gaan gewoon hun eigen weg" (Ned) 1991 1 Inch C Duplitron
1277 Compilatie VVN Spots 1993 (Engelse ondertiteling) 1993 1 Inch C Aalders & Partners
1278 Wegwijzer tip 1 t/m 20 z.j. 1 Inch C Aalders & Partners
1279 Daar lig je dan z.j. 1 Inch C
1280 Een vooruitziende blik (fietsers) 1988 1 Inch C Duplitron
1281 Het verv. en onderhoud Fiets z.j. 1 Inch C
1282 (Heb ik dan nooit) "Voorrang" 1989 1 Inch C Duplitron
1283 "VVN-Oversteekfilm" 1989 1 Inch C Aalders & Partners
1284 Stop en Stap Show (Diuts ondertiteld) z.j. 1 Inch C Video Centrum Nederland
1285 60 jaar Jubileum VVN 1992 1 Inch C Aalders & Partners
1286 Goed Gezien 1992 1 Inch C Duplitron
1287 Leaders + Logo's 1990 1 Inch C Aalders & Partners
1288 Leader VVN spot 1988 1 Inch C Videostad
1289 VVN/Tros"Auto" 1985 1 Inch C John de Mol
1290 Spots "Ritsen" 1989 1 Inch C Digima
1291 Motorrijder, houd ze gezond! 1994 1 Inch C Aalders & Partners
1292 Jan Jansen versie II ("Ouderen in het verkeer") 1990 1 Inch C Aalders & Partners
1293 Jij als verkeersbrigadier 1989 1 Inch C Duplitron
1294 "U als verkeersbrigadier" 1991 1 Inch C Aalders & Partners
1295 Spot "Te hard rijden kost teveel" 1989 1 Inch C Aalders & Partners
1296 Ken je limiet 80 km 1990 1 Inch C Video Ass
1297 Mist, dichterbij dan je denkt 1989 1 Inch C
1298 VVN spot "strand" (alcohol) 1989 Betacam Duplitron bv.
1299 "Rij alcoholvrij" (Lijkkist) 1990 Betacam Aalders & Partners
1300 "Rij alcoholvrij" (Jaap) 1991 Betacam Valkieser.
1301 VVN spot "Fotoalbum"(alcohol) 1992 Betacam MovieVentures
1302 VVN spot "Glas" (alcohol) 1992 Betacam MovieVentures
1303 Bierviltje 1992 Betacam Amsterdam Video Postproductions
1304 VVN "Bierviltje" 1992 Betacam MovieVentures
1305 VVN "Glas" 1992 Betacam MovieVentures
1306 VVN "Bierviltje" 1992 Betacam MovieVentures
1307 3VO tv commercial: "Sanne" (alcohol) z.j. Betacam Aalders & Partners
1308 VVN spot "Bezopen" z.j. Betacam Not Just Film
1309 "Rij alcoholvrij" z.j. Betacam Studio Henk Otto BV.
1310 "Meisje" 1992 Betacam Ogilvy & Mather Direct
1311 VVN "Foto album" 1992 Betacam Amsterdam Video Postproductions
1312 Compilatie VVN Spots 1994 Betacam
1313 VVN Verkeers Quiz deel 1 1994 Betacam
1314 VVN Verkeers Quiz deel 3 1995 Betacam
1315 VVN Verkeers Quiz deel 4 1995 Betacam
1316 VVN Verkeers Quiz deel 5 1995 Betacam
1317 "Toupet en Nekletsel" 1996 Betacam Not Just Film
1318 VVN Comm.Compilatietape 2 masters 1998 Betacam Aalders & Partners
1319 Oude spots VVN 6 stuks 1998 Betacam
1320 VVN Commercial Compilatie-tape 1998 1998 Betacam Aalders & Partners
1321 Botsproef TNO 1991 Betacam
1322 Compilatie 28 spots z.j. Betacam
1323 "Ron Brandsteder" z.j. Betacam TéVé Holland
1324 Spots Engels ondertiteld; op thema gerangschikt z.j. Betacam
1325 VVN Verkeersquiz Vraag 5 z.j. Betacam
1326 Oude VVN Spots z.j. Betacam
1327 3VO/VVN 10 tv commercials (Engels ondertiteld) z.j. Betacam
1328 "3VO Leader" z.j. Betacam Aalders & Partners
1329 VVN spot "Handsfree carkit" 2000 Betacam Aalders & Partners
1330 VVN spot "Ook In de kom" (autogordels) 1990 Betacam Aalders & Partners
1331 VVN spot "In de gordels of in de kreukels?" 1992 Betacam Aalders & Partners
1332 VVN spot "In de gordels of in de kreukels?" 1992 Betacam Aalders & Partners
1333 VVN spot "Autogordel (Been)" 1994 Betacam Not Just Film
1334 VVN spot "Autogordel (Been)" 1994 Betacam Not Just Film
1335 Autogordels ''man'' 1997 Betacam Slokkers Filmproductions
1336 Autogordels, vaste gewoonte (Zonder 1 april) z.j. Betacam
1337 VVN spot "Fiets" 1992 Betacam Ogilvy & Mather Direct
1338 "Een vooruitziende blik" (verkorte versie) z.j. Betacam
1339 VVN tv spot "Verkeer is mensenwerk" (wolf) 1990 Betacam Aalders & Partners
1340 Lichten aan overdag 1992 Betacam Grey Advertising